【裁判字號】    89,訴,608
【裁判日期】    891221
【裁判案由】    違反槍砲彈藥刀械管制條例
【裁判全文】
臺灣嘉義地方法院刑事判決                          八十九年度訴字第六八號
    公  訴  人  臺灣嘉義地方法院檢察署檢察官
    被      告  甲○○
右列被告因違反槍砲彈藥刀械管制條例案件，經檢察官提起公訴（八十九年度偵字第
五七九三號），本院判決如左：
    主  文
甲○○未經許可，持有子彈，處有期徒刑柒月，併科罰金新台幣伍萬元，罰金如易服
勞役，以新台幣玖佰元折算壹日。
制式口徑１２ＧＵＡＡＧＥ霰彈（彈底標記為”ＦＩＯＣＣＨＩ  １２  １２  ＩＴ
ＡＬＹ”）陸顆沒收。
    事  實
一、甲○○於民國八十九年九月中旬，在嘉義市○○○街旁之公園，發現一個他人所
    遺失之紙盒，內裝有具殺傷力之制式口徑12 GUAGE霰彈九顆，竟意圖為自己不法
    之所有，將之攜回嘉義市○○里○○○街六四號之住處，而將之侵占入己，且竟
    未經許可，而將上開霰彈藏置於其上開住處三樓之房間，繼續加以持有，嗣於同
    年月二十五日上午十一時許，在上址為警查獲，扣得前開霰彈九顆。
二、案經彰化縣警察局移請台灣嘉義地方法院檢察署檢察官偵查起訴。
    理  由
一、訊據被告甲○○矢口否認右揭事實，辯稱：霰彈不是我的，是楊志文的云云。經
    查：
    （一）被告於警訊中稱：「（問：右述違法物品為何人所有？）全部都是我所有
          ，在我的三樓房間內查獲。（問：在扣押物品編號（四）之義大利製之霰
          彈九顆之來源？）是我在嘉義市○○○街旁的公園內檢的：：因我到公園
          散步看見一個紙盒我就撿起打開就發現有玖顆霰彈，就帶回家：：」於偵
          查中稱：「除霰彈九顆模型道具槍二支、改造工具等物均你的？）除霰彈
          九顆及火藥一包是檢的：：」核與證人楊國鳴於警訊中證稱：「警方於本
          八十九年九月二十五日上午十一時許持搜索票前往嘉義市○○里○○○街
          六四號內三樓之甲○○臥室查獲到甲○○所有涉嫌改造：：制式ＦＩＯＣ
          ＣＨＩ  １２霰彈玖顆：：」證人劉光祐於警訊中證稱：「警方於本八十
          九年九月二十五日上午十一時許持搜索票前往嘉義市○○里○○○街六四
          號內三樓之甲○○臥室查獲到甲○○所有：：制式ＦＩＯＣＣＨＩ  １２
          霰彈玖顆：：」證人邱偉民於警訊中亦證稱：「於八十九年九月二十五日
          中午十一時許警方人員持搜索票入屋內搜索，當時我和劉光祐兩人在二樓
          房間睡覺，另楊國鳴睡在一樓客廳沙發上，而甲○○則睡在三樓，其在呂
          國賓房間內查獲其所有：：制式ＦＩＯＣＣＨＩ  １２霰彈玖顆：：」相
          符，並有霰彈九顆扣案可證，經將上開霰彈送由內政部警政署刑事警察局
          鑑驗結果，認均具殺傷力等情，亦有該局八十九年十月十一日刑鑑字第一
          四九一一五號函一紙附卷可稽，又經本院將上開霰彈送往內政部刑事警察
          局經採樣三顆試射，均可擊發，認均具殺傷力，此有內政部警政署刑事警
          察局（八九）刑鑑字第一七八八七七號函一紙在卷可參。
    （二）證人劉光祐於警訊中稱：「（問：警方在前述地點執行搜索時除你之外，
          另有何人各住那個房間？）我和現場之邱偉民睡在二樓前面臥室，楊國鳴
          睡在一樓客廳而甲○○單獨一人睡在三樓臥室。」楊志文於警方查獲時並
          未在場，被告又於本院審理時稱：「（問楊志文人呢？）通緝中：：」，
          既警方查獲時楊志文並未在場，楊志文又如何於八十九年九月二十六日檢
          察官訊問時囑付被告承認霰彈係其所持有，足見被告所辯，顯屬臨訟編串
          之詞，不足採信，本案事證已臻明確，被告犯行洵堪認定。
二、核被告所為係犯槍砲彈藥刀械管制條例第十二條第四項之未經許可無故持有子彈
    罪。又其侵占遺失物係犯刑法第三百三十七條之侵占遺失物罪，上開二罪間，有
    方法結果之牽連關係，應從一重槍砲彈藥刀械管制條例第十二條第四項之罪處斷
    。爰審酌被告之品行、犯罪之動機、目的、手段、所生危害及犯罪後之態度等一
    切情狀，量處如主文所示之刑，並就罰金部分諭知易服勞役之折算標準。扣案之
    霰彈九顆係屬違禁物，惟其中三顆業經試射，僅存彈殼，已非屬違禁物，所餘霰
    彈六顆，依刑法第三十八條第一項第一款規定併予宣告沒收。
三、據上論斷，應依刑事訴訟法第二百九十九條第一項前段，槍砲彈藥刀械管制條例
    第十二條第四項、刑法第十一條前段、第四十二條第二項、第三十八條第一項第
    一款，罰金罰鍰提高標準條例第二條，現行法規所定貨幣單位折算新臺幣條例第
    二條，判決如主文。
本案經檢察官陳美君到庭執行職務。
中      華      民      國      八十九    年     十二  月    二十一    日
                                 臺灣嘉義地方法院刑事第二庭
                                     法 官  康  存  真
右正本證明與原本無異。
如不服本判決，應於判決送達後十日內，向本院提出上訴狀。
中      華      民      國      八十九    年     十二  月    二十一    日
                                    書記官  胡  祥  生


司法院資訊處製作；財團法人民間司法改革基金會備份。
